【裁判字號】    92,簡上,169
【裁判日期】    920807
【裁判案由】    違反著作權法
【裁判全文】
臺灣臺北地方法院刑事判決                        九十二年度簡上字第一六九號
    上  訴  人  臺灣臺北地方法院檢察署檢察官
    被      告  甲○○
右上訴人因被告甲○○違反著作權法案件，不服本院簡易庭九十二年度簡字第一Ｏ一
四號，中華民國九十二年三月二十七日第一審簡易判決（聲請簡易判決處刑案號：臺
灣台北地方法院檢察署九十二年度偵字一一四八號）提起上訴，及移送併辦（九十二
年度偵字第八Ｏ九八號），本院管轄第二審合議庭判決如左：
    主  文
原判決撤銷。
甲○○共同連續以明知為侵害著作權之物，意圖營利而交付之方法侵害他人之著作權
，處有期徒刑伍月，如易科罰金以參佰元折算壹日。扣案盜版音樂光碟「陶－黑色
柳丁」陸片、「五五六六-１ｓｔ  ＡＬＢＵＭ」壹片、「阿姆－街頭痞子」壹片均
沒收。
    事  實
一、甲○○明知「陶－黑色柳丁」、「五五六六-１ｓｔ  ＡＬＢＵＭ」、「阿姆
    －街頭痞子」等音樂著作物，分別係全員集合國際多媒體股份有限公司（以下簡
    稱全員公司）、艾迴股份有限公司（以下簡稱艾迴公司）、環球國際唱片股份有
    限公司（以下簡稱環球公司）享有著作權之音樂著作物，竟基於意圖營利而交付
    盜版音樂光碟片之概括犯意，先自民國九十一年十月五日起，以每月新臺幣（下
    同）二萬五千元之代價，受僱於綽號「阿弟」之成年男子，在臺北市○○區○○
    街五巷十二號前設攤，以每片五十元至一百元之價格，連續陳列、販賣未經全員
    公司同意而由不詳姓名之人非法重製之「陶－黑色柳丁」音樂光碟，嗣於九十
    一年十一月十一日下午五時三十分許，經警在上址查獲，並當場扣得盜版「陶
    －黑色柳丁」音樂光碟片共六片。詎甲○○經警查獲後仍不知悔改，欲利用在上
    址販賣光碟之機會自行販賣盜版音樂光碟以營利，竟基於與前開相同之概括犯意
    ，於九十二年二、三月間，在士林夜市內，以一片五十元代價購入未經艾迴公司
    、環球公司同意而由姓名不詳之人非法重製之「五五六六-１ｓｔ  ＡＬＢＵＭ
    」、「阿姆－街頭痞子」等盜版音樂光碟各一片後，即置於店內待客戶詢問時，
    取出以每片一百元價格販售賺取差價牟利，嗣於九十二年三月十六日十八時許，
    經警在上址查獲，並扣得非法重製之「五五六六-１ｓｔ  ＡＬＢＵＭ」、「阿
    姆－街頭痞子」盜版音樂光碟各一片。
二、案經全員公司、艾迴公司、環球公司訴由臺北市政府警察局大安分局報請臺灣臺
    北地方法院檢察署檢察官聲請簡易判決處刑及移送併辦。
   理  由
一、訊據被告甲○○固坦承自九十一年十月五日起受僱於「阿弟」在上址連續販售盜
    版「陶－黑色柳丁」音樂光碟之犯行，惟辯稱：「五五六六-１ｓｔ  ＡＬＢ
    ＵＭ」及「阿姆－街頭痞子」盜版音樂光碟各一片，係其在士林夜市買來自己聽
    的，買入時並無要販賣的意思，是後來客戶要，才給客戶云云。惟查，被告明知
    「五五六六-１ｓｔＡＬＢＵＭ」、「阿姆－街頭痞子」等音樂光碟均係盜版光
    碟等情，業據被告供認屬實，而被告以一片一百元代價出售上開光碟之事實，有
    臺北市政府中正第一分局警員張凱勛製作之查證報告一紙附卷可參，足見被告確
    實有販賣盜版「五五六六-１ｓｔＡＬＢＵＭ」、「阿姆－街頭痞子」音樂光碟
    之犯行；再者，被告於警訊中供稱：「該盜版音樂ＣＤ係我於士林夜市向地攤商
    人以每片新台幣五十元購得，再以每片新台幣一百元販售圖利」，於偵查中供稱
    ：「．．．扣案二片是我買來放在旁邊，客人要我就賣他一片一百元（我買五十
    元一片）」（均見九十二年度偵字第八Ｏ九八號卷第四頁、第五頁背面），不僅
    均未提及該二片盜版光碟片原購入之目的是供自己使用，且已自白於購入之初即
    欲販賣之犯行；參以被告於九十二年二、三月間購入上開盜版音樂光碟，若欲自
    己使用，早應已開封，豈可能一直保存到三月十六日得以販售予他人？此足證被
    告於購入上開二片音樂光碟之初即存有販賣之意圖，其於本院審理時改稱購入之
    初是為了自己聽云云，顯係卸責之詞委無足採。此外，扣案光碟共八片均係盜版
    音樂光碟等情，業經全員公司告訴代理人林志宏、艾迴公司及環球公司告訴代理
    人王義旭指述甚詳，並有該公司之經濟部公司執照、營利事業登記證等附卷可參
    ，及前開盜版音樂光碟共八片扣案可佐，本件事證明確，被告犯行堪以認定。
二、被告行為後，著作權法已於九十二年七月九日修正公布，同月十一日生效。關於
    販賣盜版光碟片之行為，修正後著作權法第九十一條之一第三項規定之法定本刑
    為「三年以下有期徒刑、拘役、或併科新臺幣一百五十萬元以下罰金」，修正前
    著作權法第九十三條第三款規定之法定本刑為「二年以下有期徒刑，得併科新臺
    幣十萬元以下罰金」，比較新舊法，應適用有利於被告之行為時法。是核被告所
    為，係犯修正前著作權法第九十三條第三款之罪，其與「阿弟」有犯意聯絡及行
    為分擔，為共同正犯；其先後多次犯行，時間緊接，觸犯構成要件相同之罪名，
    顯係基於概括犯意為之，依連續犯規定以一論並加重其刑。被告意圖散布而持有
    之低度行為為意圖營利而交付之高度行為所吸收，不另論罪；又其以一行為侵害
    多人之著作財產權，為想像競合犯。原審論罪科刑雖非無見，然其漏未審酌被告
    連續販賣「五五六六-１ｓｔ  ＡＬＢＵＭ」、「阿姆－街頭痞子」盜版音樂光
    碟之犯行，公訴人據此上訴為有理由，應由本院將原判決撤銷改判。審酌被告甲
    ○○犯後僅坦認部分犯行，且前次經警查獲後不知自省，竟再為販賣盜版光碟之
    犯行，顯然毫無任何的悔改之意，又其一再觸犯著作權法顯然極度缺乏保護智慧
    財產權之觀念等一切情狀，量處如主文所示之刑並諭知易科罰金之折算標準，以
    示懲儆。末查，扣案盜版音樂光碟「陶－黑色柳丁」六片、「五五六六-１ｓ
    ｔＡＬＢＵＭ」一片、「阿姆－街頭痞子」一片分別為共犯「阿弟」及被告所有
    且供犯罪所用之物，均應依刑法第三十八條第一項第二款規定宣告沒收。檢察官
    就被告販賣「五五六六-１ｓｔ  ＡＬＢＵＭ」、「阿姆－街頭痞子」盜版音樂
    光碟各一片之犯行聲請併案審理，查此部份與前揭檢察官聲請簡易判決處刑、本
    院論罪科刑部分有連續犯裁判上一罪關係，而為原聲請效力所及已如前述，本院
    自應一併予以審理，附此敘明。
據上論斷，應依刑事訴訟法第四百五十五條之一第三項、第三百六十九條第一項前段
、第三百七十一條、第二百九十九條第一項前段，修正前著作權法第九十三條第三款
，刑法第二條第一項但書、第十一條前段、第二十八條、第五十六條、第五十五條、
第四十一條第一項前段、第三十八條第一項第二款、罰金罰鍰提高標準條例第二條，
判決如主文。
本案經檢察官黃東焄到庭執行職務。
中      華      民      國    九十二    年      八      月      七      日
                                        臺灣臺北地方法院刑事第二庭
                                          審判長法  官  劉  壽  嵩
                                                法  官  楊  代  華
                                                法  官  蔡  如  琪
右正本證明與原本無異。
不得上訴。
                                                書記官  黃  鈴  容
中      華      民      國    九十二    年      八      月      八      日
附錄：本案論罪科刑法條全文
修正前著作權法第九十三條第三款
有下列情形之一者，處二年以下有期徒刑，得併科新台幣十萬元以下罰金
︰
三  以第八十七條各款方法之一侵害他人之著作權者。


司法院資訊處製作；財團法人民間司法改革基金會備份。
